【裁判字號】    95,聲,1742
【裁判日期】    951130
【裁判案由】    返還提存物
【裁判全文】
臺灣桃園地方法院民事裁定              95年度聲字第1742號
聲  請  人  安泰商業銀行股份有限公司
法定代理人  乙○○
代  理  人  甲○○
相  對  人  丙○○
上列當事人間聲請返還提存物事件，本院裁定如下：
    主    文
聲請駁回。
    理    由
一、本件聲請意旨略以：聲請人與相對人間因返還擔存物事件，
    前遵鈞院95年度裁全字第326 號民事裁定，曾提存台北市政
    府建設公債90年度第1 期債票，面額新臺幣（下同）100,00
    0 整（票號：ＬＪ002234，附息6-10期），以95年度存字第
    609 號提存事件提存後，聲請假扣押執行在案。嗣因雙方成
    立和解，聲請撤回假扣押執行，則該假扣押程序依法已終結
    。聲請人並以台北光武郵局存證信函第696 號，催告相對人
    於文到20日內對聲請人行使權利，然相對人收受前開催告書
    後已逾20日以上期間，迄未對聲請人行使權利，為此依民事
    訴訟法第104 條第1 項第3 款之規定，聲請返還上開提存物
    等語，並提出提存書、假扣押裁定、塗銷查封登記函、相對
    人簽收回執聯、存證信函各一份（均影本）為證。
二、按依民事訴訟法第106 條準用第104 條第1 項第3 款之規定
    ，聲請返還擔保金，須符合訴訟終結後供擔保人證明已定20
    日以上之期間催告受擔保利益人行使權利而未行使者之要件
    ，法院始得裁定返還擔保金。本件聲請人雖主張其前依本院
    前開假扣押裁定提存後，聲請假扣押執行，嗣復撤回假扣押
    執行，並已以存證信函定20日以上之期間催告受擔保利益人
    （即相對人）行使權利，經相對人收受前開催告書後已逾20
    日以上期間，迄未對聲請人行使權利，依法聲請裁定返還擔
    保金等語。經本院依職權調閱本院95年度裁全字第326 號、
    95年度存字第609 號、95年度執全字第53 1號卷宗查核固屬
    實，然依聲請人所提出其於民國（下同）95年10月5 日所寄
    發相對人之催告存證信函暨回執聯觀之，該催告函所送達相
    對人之地址係「桃園縣龜山鄉○○路○ 段396 巷3 號4 樓之
    1 」，惟查相對人業於95年4 月13日即自上開原址遷至「福
    建省金門縣烈嶼鄉上岐村23鄰上庫27號」，此有聲請人提出
    之相對人戶籍謄本乙份在卷可按，是聲請人之前揭存證信函
    並未合法送達於相對人，則聲請人既未合法踐行催告相對人
    行使權利之程序，與前揭規定之要件尚屬有間。從而，聲請
    人之聲請不符合返還擔保金之要件，依法自不能准許。
三、本件聲請不合法，並依民事訴訟法第95條、第78條、裁定如
    主文。
中    華    民    國    95    年    11    月    30    日
                  民事第一庭    法  官  汪智陽
上列正本證明與原本無異。
如不服本裁定應於送達後10日內向本院提出抗告狀，並應繳納抗
告裁判費新台幣1,000 元。
                                書記官  葉菽芬
中    華    民    國    95    年    11    月    30    日


司法院資訊處製作；財團法人民間司法改革基金會備份。
